【裁判字號】    95,判,1291
【裁判日期】    950817
【裁判案由】    綜合所得稅
【裁判全文】
最  高  行  政  法  院  判  決
                                     95年度判字第01291號
上  訴  人  甲○○
被 上訴 人  財政部高雄市國稅局
代  表  人  邱政茂
上列當事人間因綜合所得稅事件，上訴人對於中華民國94年3月
31日高雄高等行政法院93年度訴字第903號判決，提起上訴，本
院判決如下：
    主  文
上訴駁回。
上訴審訴訟費用由上訴人負擔。
    理  由
一、上訴人之配偶孫陳淑雲係新陸開發股份有限公司（下稱新陸
    公司）股東，上訴人88年度綜合所得稅結算申報，漏未申報
    其配偶取自新陸公司以出售土地增益之資本公積轉增資後，
    又辦理減資之營利所得新台幣（下同）514萬3,910元，經財
    政部臺灣省北區國稅局（下稱北區國稅局）於民國（下同）
    90年8月23日查獲，移請財政部台北市國稅局中南稽徵所辦
    理，並於92年5月14日通報被上訴人併課上訴人88年度綜合
    所得稅。上訴人雖於92年5月23日補申報並補繳稅額151萬0,
    830元，惟因不符自動補報之規定，計短漏報所得額514萬
    3,910元，致短漏所得稅額151萬1,720元，被上訴人除核定
    補徵稅額158萬8,768元外，並按所漏稅額處以0.5倍罰鍰計
    75萬5,800元（計至百元止）。上訴人不服，循序提起本件
    行政訴訟。
二、本件上訴人在原審起訴意旨略以：新陸公司係出售固定資產
    「土地」，依公司法第238條及商業會計處理準則第25條規
    定，以其溢價收入轉為資本公積，免列當年度營利事業損益
    課稅，並依公司法第241條規定於股東常會通過以資本公積
    （出售系爭土地交易所得）15億2,514萬元辦理增資，經財
    政部證券暨期貨管理委員會及經濟部核准在案，故股東取得
    之股票免予計入股東取得年度所得課徵所得稅。嗣該公司又
    於股東臨時會依公司法第168條規定通過辦理減資14億8,853
    萬6,600元，按減資基準日各股東持股比例，發還現金給予
    各股東，各股東以減資基準日每千股發還現金9,600元，亦
    經財政部證券暨期貨管理委員會及台北市政府建設局核准在
    案，而上開以資本公積轉增資及發行股票皆係依財政部83年
    6月15日台財稅字第831596449號函釋意旨辦理。然因新陸公
    司尚未處於清算階段，按一般公認會計原則，該公司應相對
    減少會計科目列為股東持有免稅資本公積轉增資股票。而為
    使該公司資產負債表平衡，新陸公司會計帳務上採收回「庫
    藏股」之面值法方式，故新陸公司減資係屬公司繼續經營中
    資金之運用，而股東持有免稅資本公積轉增資股票減少非盈
    餘分配，僅係配合會計學原理使資產負債表平衡而調整之過
    渡科目，增資時再沖轉還原，因股東持有之免稅資本公積轉
    增資股票，享有免計入取得年度課徵營利所得稅之權益尚未
    消失。且新陸公司截至目前仍正常營運中，依會計學原理，
    股本變動係股本等於原始投入股本加增資股本（包括未分配
    盈餘、資本公積、現金等）及減資股本，因此增、減資僅係
    股本變動之一環，與分派剩餘財產無涉。新陸公司僅因經濟
    情勢變遷，須縮減營業規模而形成資金過剩，勢必減少資本
    而將閒置資金暫返還股東，為公司永續經營中之商業經濟活
    動，符合公司實質上減資要件，其性質明顯與清算解散分派
    剩餘財產返還股東全數股本不同，故被上訴人應俟新陸公司
    辦理清算後分派剩餘財產（其股本包括原始投入股本加資本
    公積轉增資等），返還股本予股東時再課徵該公司各股東營
    利所得或盈餘分配。又依財政部65年1月27日台財稅第30522
    號函及84年3月22日台財稅第841611446號函釋意旨，本案新
    陸公司資本公積轉增資分配股票減資時，暫不課徵股東營利
    所得，應俟免稅資本公積轉增資股票權益消失，亦即轉讓予
    第三人或俟公司辦理清算解散分派剩餘財產時，才課徵股東
    營利所得。且因現行法令並無明確規範運用免稅資本公積轉
    增資股票減資時將現金退予股東是否應立即課徵股東營利所
    得稅，導致稽徵機關擴張解釋，使納稅義務人的租稅負擔處
    於不確定狀態，明顯違反法律保留原則。另新陸公司辦理增
    、減資將現金退還予股東，是依照行為時有效法令賦予的權
    利為之，依行政程序法第8條規定，應受到正當保護。且依
    行政程序法第10條規定，其對於人民權益之侵害，應有法律
    保留原則之適用，同時以行為時之法律有明文規定為限，亦
    不得有創設或加重處罰的法律漏洞補充。因此，本案新陸公
    司減資將現金返還予股東，從公司法及會計學原理觀點係永
    續經營之商業經濟活動（資金運用），又免稅資本公積轉增
    資股票享有免稅權益（未轉讓給予他人），故本案新陸公司
    各股東持有之免稅資本公積轉增資股票課徵時點應在新陸公
    司辦理清算解散時。又上訴人之配偶係新陸公司股東，並非
    其董、監事，未參與公司決策，確實不知新陸公司決策之流
    程及運作動機，又新陸公司增、減資之方式，形式上核與公
    司法相關規定內容相符。且新陸公司辦理減資將資金返還股
    東，相對減少股東持有之免稅資本公積轉增資股票仍享有免
    稅權益，並非轉讓予他人（第三人），亦非盈餘分配或分派
    剩餘財產，僅係公司與股東間資金運用，毋庸併入當年度所
    得申報所得稅，故上訴人未合併申報，應無故意或過失，依
    司法院釋字第275號解釋意旨，應免予處罰。為此請判決將
    訴願決定及原處分（復查決定）均撤銷等語。
三、被上訴人則以：股份有限公司發行之股票係表彰股東持有股
    份權利之有價證券，所謂股東轉讓股票，即係股東將其持有
    股份權利移轉予他人，或簡稱股權之轉讓。股權轉讓後，股
    權及股份並不消滅，僅轉由第三人持有；而公司減少資本之
    目的及作用即在銷除其股份，該股份既經銷除，則該股份之
    股權即消滅，故股份有限公司辦理減資收回股票，無論是否
    有給付股東現金，其目的與作用均在消滅該股票所表彰之股
    份與股權，不生股票轉讓（或股權轉讓）之效果，兩者之本
    質不同。又公司利用資本公積轉增資，僅為公司淨值會計科
    目之調整，股東保留於公司之資產淨值，並未變更，故股東
    取得公司利用資本公積轉增資配發之記名股票，於取得時，
    固免予計入當年度所得課徵所得稅，但公司如未將該資本公
    積保留於股本，藉辦理減資以現金收回資本公積轉增資配發
    之增資股票，即係將帳面上資本公積轉增資所增加之股份變
    現，發現金給股東，實質上，與營利事業將出售土地盈餘（
    溢價收入）分配予股東，並無不同，此時股東實質上已有所
    得，即應計入當年度所得課徵所得稅。本件新陸公司辦理減
    資以現金收回資本公積轉增資配發之增資股票之行為，依前
    述說明，既非股票轉讓行為，系爭所得自難歸屬為證券交易
    所得。又新陸公司將巨額資產，藉增資旋辦理減資之名，以
    現金發給股東收回資本公積轉增資配發股票，行公司分派土
    地盈餘（溢價收入）之實，依前開股東取得所得之性質，既
    獨立於原有資本之外所新產生的利得，符合股東原始投資營
    利之動機，參照司法院釋字第420號解釋意旨，依租稅公平
    原則及實質課稅原則，公司股東於減資年度既已取得公司分
    派之土地盈餘，自應依所得稅法第14條第1項第1類第1款規
    定，歸屬營利所得，併入上訴人減資年度所得課稅，非待公
    司清算終結後將剩餘財產分配予股東，始得課稅。又上訴人
    於辦理88年度綜合所得稅結算申報時，漏報系爭所得514萬
    3,910元，上訴人嗣雖逾期補申報，並補繳稅額，惟不符稅
    捐稽徵法第48條之1「查獲前」自動補報補繳免罰規定，共
    計短漏報所得額514萬3,910元，致短漏所得額151萬1,720元
    ，被上訴人按所漏稅額分屬扣（免）繳憑單所得及非扣（免
    ）繳憑單所得，分別處以0.2倍及0.5倍罰鍰合計75萬5,800
    元（計至百元止），洵無違誤。又上訴人之配偶身為新陸公
    司股東，本即應對該公司之增、減資之「重大行為」以及取
    自該公司「巨額所得」之原因盡其探知及公法上應負之義務
    ，且新陸公司辦理資本公積轉增資後，復辦理減資將出售土
    地溢價收入分配現金給股東案，均經該公司股東常會及股東
    臨時會開會決議並依法需將議事錄分發給各股東，雖上訴人
    可能誤解法令，以為此非應稅所得，但非無期待其正確認識
    法令規定之可能，而上訴人既自行選任為綜合所得稅納稅義
    務人，依所得稅法第15條第1項規定，自有將其配偶之各類
    所得合併報繳之責任，是上訴人因其怠於作為義務，致生漏
    稅而侵害法益之結果，難謂無過失，參照司法院釋字第275
    號解釋，自應負過失漏報之責等語，資為抗辯。
四、原審斟酌全辯論意旨及調查證據結果：（一）本稅部分：按
    「個人之綜合所得總額，以其全年左列各類所得合併計算之
    ︰第一類︰營利所得︰公司股東所獲分配之股利總額、合作
    社社員所獲分配之盈餘總額、合夥組織營利事業之合夥人每
    年度應分配之盈餘總額、獨資資本主每年自其獨資經營事業
    所得之盈餘總額及個人一時貿易之盈餘皆屬之。」行為時所
    得稅法第14條第1項第1類第1款所明定。依行為時公司法第
    238條有關應累積為資本公積之規定，其中因第3款「處分資
    產之溢價收入」增資配發之股票，為股東之新所得，是獨立
    於原有公司資本以外新產生，並非舊有財富的延續，應歸屬
    為股東營利所得併入綜合所得課徵所得稅。故財政部75年12
    月8日台財稅第7518357號函釋及84年3月22日台財稅第84161
    1446號函釋均係闡述上開公司處分資產之溢價收入，本質上
    係獨立於原資本外，另產生之營利所得之意旨。再觀諸財政
    部所提之所得稅法修正草案第14條第1類，增訂第3項之內容
    及修正理由說明，益見資本公積轉增資配發之股票股利性質
    上應屬營利所得。又財政部75年12月8日台財稅第7518357號
    函及84年3月22日以台財稅第841611446號函釋可知，「公司
    處分資產之溢價收入」當其依據本件行為時公司法規定以資
    本公積發行新股方式之型態存在時，依財政部向來之見解，
    於取得時，固免予計入當年度所得課徵所得稅（財政部83年
    6月15日台財稅第831596449號函釋參照），但如此一「處分
    資產之溢價收入」，於股東已以其他方式讓之實現時，則股
    東自因此獲有「所得」乃當然之理。又行為時公司法第168
    條第1項規定，公司辦理減資方式，以現金收回該公司因辦
    理增資而無償配發之股票，本質上乃公司股份之銷除，即公
    司因減資而從資本市場抽回之資金，不僅未由其他代替性資
    金所取代，且股東亦因此實質上獲得非屬股東原出資額之營
    利所得，故此時點自為股東營利所得實現之時點甚明。查新
    陸公司將其出售資產之利得藉由轉列資本公積並轉增資及減
    資之過程，以現金收回資本公積轉增資配發於股東之股票，
    實質上即係將出售資產之增益以現金全數分配予股東；是上
    訴人之配偶係以新陸公司股東之身分，依照持股比例，取得
    新陸公司以資本公積轉增資配發股票，減資時亦比照持股比
    例取得現金，其所得之性質，核屬所得稅法第14條第1項第1
    類所定之營利所得，並其所得之實現時點即新陸公司透過減
    資以現金收回原增資股票時。又本件新陸公司雖仍存續並未
    解散清算，但此與系爭增資股票因新陸公司透過減資方式以
    現金收回，使股東之增資股權益因股份之銷除而絕對消滅，
    並其增資股之權益亦因減資現金之取得而實質實現，因而有
    營利所得具體實現之認定並無影響。系爭金額性質上既屬營
    利所得，並其業已實現，自應併入股東綜合所得課徵所得稅
    ，且公司解散清算時，是因分配剩餘財產予股東而生應課徵
    所得稅之問題，而本件因減資而發回之現金，並非於公司清
    算時所為公司剩餘財產之分配，且斯時公司亦無此剩餘財產
    存在。至於公司嗣後是否增資則屬另一不確定之事實，且是
    公司另一取得資本之程序，核與之前公司股東營利所得之實
    現無涉。故上訴人以減資收回並非股票之轉讓或公司清算，
    且其減資僅是公司資金之調整等語，爭執其營利所得尚未實
    現云云，即難採取。再按財政部75年12月8日以台財稅第751
    8357號函及84年3月22日以台財稅第841611446號函，均係為
    闡明公司處分資產之溢價收入，本質上係獨立於原資本外，
    另產生之營利所得之意旨。且財政部69年5月8日台財稅第32
    694號函所釋示復已經財政部87年9月21日台財稅第87196536
    6號函認與前揭84年3月22日台財稅第841611446號函之原則
    不一致，而免列於87年版所得稅法令彙編，自87年11月1日
    起不再適用；是雖新陸公司之將出售土地利得轉列資本公積
    ，以資本公積轉增資及減資均依規定程序辦理，亦無從因此
    即謂其股東因減資而自新陸公司取得之現金，性質上即非屬
    營利所得，並因上述財政部75年12月8日台財稅第7518357號
    函釋及84年3月22日台財稅第841611446號函釋，暨財政部69
    年5月8日台財稅第32694號函釋之不再適用，上訴人更得知
    悉系爭所得之性質。綜上所述，上訴人之主張並無足取。從
    而，被上訴人以新陸公司於86年度出售土地，並將出售土地
    利得轉列為資本公積，再於87年度以資本公積轉增資，嗣於
    88年再以辦理減資方式，分配出售土地之利得予股東；故股
    東此一現金之取得本質上為營利所得，並於減資取得現金年
    度實現，是被上訴人於其所得實現之88年度按上訴人之配偶
    減資取回之金額，歸課上訴人之配偶營利所得，併課上訴人
    88年度綜合所得稅，揆諸首揭規定及說明，洵無違誤。（二
    ）罰鍰部分：按「納稅義務人應於每年2月20日起至3月底止
    ，填具結算申報書，向該管稽徵機關，申報其上一年度內構
    成綜合所得總額．．．之項目及數額，以及有關減免、扣除
    之事實，並應依其全年應納稅額減除．．．扣繳稅額．．．
    ，計算其應納之結算稅額，於申報前自行繳納。」「納稅義
    務人已依本法規定辦理結算申報，但對依本法規定應申報課
    稅之所得額有漏報或短報情事者，處以所漏稅額兩倍以下之
    罰鍰。」分別為行為時所得稅法第71條第1項前段及第110條
    第1項所明定。又人民違反法律上之義務而應受行政罰之行
    為，法律無特別規定時，雖不以故意為必要，仍須以過失為
    其責任條件，觀諸司法院釋字第275號解釋至明。而現行所
    得稅法就所得稅之課徵，在稽徵技術上是採取自動報繳制度
    ，系爭所得性質上既屬營利所得，依據所得稅法第14條第1
    項第1類，上訴人即應於取得年度即88年度之綜合所得稅申
    報截止日前，辦理結算申報予以報繳，然上訴人於當年度綜
    合所得稅結算申報並未報繳其配偶系爭營利所得，是上訴人
    有漏報系爭所得，即堪認定。又新陸公司竟在短短2年間增
    資後又減資，且增資與減資均屬變更章程之事項，依法均需
    將議事錄分發各股東，足認新陸公司之股東應知悉新陸公司
    有於短時間內將出售土地之利得辦理增資及減資手續，並使
    股東因公司減資手續而取得現金，亦即上訴人之配偶就其未
    支付對價卻獲得現金之事實，應知之甚稔，則上訴人對此所
    得是否屬應稅所得，本即負有注意義務，且亦非其所不能注
    意；則上訴人就系爭所得之漏報，縱無故意，亦有應注意、
    能注意而不注意之過失甚明。故上訴人以其僅係新陸公司之
    股東，爭執其無漏報之故意過失云云，亦無可採。查本件上
    訴人是於92年5月23日補申報系爭營利所得及繳系爭稅款，
    此有結算申報書及補繳之繳款書在原處分卷可稽；惟關於新
    陸公司是否透過增、減資過程將出售土地增益分配予股東，
    財政部台灣省北區國稅局曾於90年8月23日以北區國稅二字
    第90035303號函請提供相關資料，並經新陸公司於90年9月3
    日提出買賣合約書、86年至89年度資產負債表、損益表、股
    東名冊及股權轉讓通報表等資料供核，且經北區國稅局於91
    年3月18日以北區國稅二字第0910010549號函檢送相關資料
    予財政部台北市國稅局，認新陸公司似藉由增資、減資過程
    將售地所得分配予股東，協助股東規避88年度綜合所得稅；
    嗣並經財政部台北市國稅局中南稽徵所分別以92年4月14日
    財北國稅中南綜所字第0920006936號函通知新陸公司限期申
    報扣（免）繳憑單，及以92年5月14日財北國稅中南綜所字
    第0920202930號函各相關國稅局稽徵所，檢送歸課新陸公司
    減資年度股東營利所得清單及減資明細表等情，有該等函文
    及簽附原處分卷可佐；故自前述稽徵機關函查及調查過程，
    可知稽徵機關不僅已於90年8月23日就新陸公司於88年度因
    減資給付於股東之款項是否屬營利所得之特定事件開始進行
    調查，並因已認此等所得性質應屬營利所得，而於92年4月
    間發函通知新陸公司限期申報扣（免）繳憑單及於同年5月
    14日通知相關國稅局稽徵所歸課各股東系爭取自新陸公司之
    營利所得併課88年度綜合所得稅，是上訴人於稽徵機關已調
    查明確，並通知各稽徵單位歸課股東營利所得後之92年5月
    23日始補申報系爭營利所得及補繳系爭稅款，顯與稅捐稽徵
    法第48條之1第1項第2款規定之免罰要件不合；故上訴人以
    稽徵機關於90年8月23日僅是對另一股東為個案調查，爭執
    其有稅捐稽徵法第48條之1第1項第2款免罰規定之適用云云
    ，自無可採。綜上所述，上訴人之主張既無可採，則揆諸前
    揭法律規定及說明，原處分並無違誤；復查決定、訴願決定
    予以維持，亦無不合；上訴人起訴意旨求為均予撤銷，為無
    理由，應予駁回等由。資為其判決之論據。
五、本院查：（一）按「個人之綜合所得總額，以其全年左列各
    類所得合併計算之：第一類：營利所得：公司股東所獲分配
    之股利總額、合作社社員所分配之盈餘總額、合夥組織營利
    事業之合夥人每年度應分配之盈餘總額、獨資資本主每年自
    獨資經營事業所得之盈餘總額及個人一時貿易之盈餘總額皆
    屬之。」為所得稅法第14條第1項第1類第1款所明定。又依
    本件行為時公司法第238條第3款規定，公司處分資產之溢價
    收入，固應累積為資本公積；而公司將此資本公積以發行新
    股方式存在時，因性質上僅為公司淨值科目之調整，股東保
    留於公司之資產淨值並未變更，故股東取得公司利用資本公
    積轉增資配發之股票，財政部向來之見解，認於取得時，免
    予計入當年度所得課徵所得稅；但因「處分資產之溢價收入
    」增資而配發之股票，本質上是獨立於原有公司資本外所新
    產生，故若此一「處分資產之溢價收入」，於股東已以其他
    方式讓之實現時，則股東自因此獲有「所得」乃當然之理。
    另依行為時公司法第168條第1項「公司非依減少資本之規定
    ，不得銷除其股份；減少資本，除本法規定外，應依股東所
    持股份比例減少之。」之規定，可知公司辦理減資，乃純為
    股份之銷除，使股份所表彰之股東權絕對消滅；故公司以辦
    理減資方式，以現金收回該公司因辦理增資而無償配發之股
    票，本質上乃公司股份之銷除，即公司因減資而從資本市場
    抽回之資金，不僅未由其他代替性資金所取代，且股東亦因
    此實質上獲得非屬股東原出資額之營利所得，故此時點自為
    股東營利所得實現之時點甚明。此為財稅主管機關財政部適
    用所得稅法第14條第1項第1類第1款所持之見解，其依據之
    母法即上述之所得稅法第14條第1項第1類第1款規定，尚無
    違背法律保留原則。故上訴意旨謂：被上訴人與原判決並未
    提出任何賦稅法令支持應課稅理由，又無法提出運用免稅資
    本公積轉增資股票，減資發放現金應否課徵新陸公司股東所
    得稅之稅賦法令依據及函釋法源，僅以推理抽象型態偏向認
    定本件課稅標的為盈餘分配云云，核屬其一己法律上歧異見
    解，尚難遽謂原判決有適用法規錯誤之違誤。次查本件上訴
    人之配偶為新陸公司股東，而新陸公司於86年間，以出售土
    地利得16億4,679萬1,946元轉列資本公積，並於87年間以資
    本公積轉增資15億2,514萬元，嗣於88年間辦理減資14億8,8
    53萬6,600元，並以現金收回原資本公積轉增資所分配之股
    票，而新陸公司此一過程，實質上即係使新陸公司股東實質
    取得出售資產之增益，故於新陸公司透過減資以現金收回原
    增資股票時，即為上訴人即新陸公司股東此營利所得之實現
    時點等情，已經原審依調查證據之辯論結果，詳述其得心證
    理由及法律上意見，並就上訴人於原審之主張，何以不足採
    取，分別予以指駁，依上開所述，核無違誤；上訴意旨，猶
    就其一己之見解，就系爭所得是否為營利所得、其所得之實
    現時點及課稅之依據，指摘原判決違法，自難採取。同理，
    上訴人主張新陸公司出賣土地之增益，依原判決意旨及被上
    訴人主張應列為未分配盈餘，而非資本公積，該公司於87年
    2月16日通過以資本公積15億2,514萬元辦理增資，經財政部
    證券暨期貨管理委員會及經濟部核准在案，則本件正確課稅
    時點應為87年度，被上訴人課徵上訴人88年度綜合所得稅，
    顯然有誤等語，亦非可採。（二）又按「納稅義務人應於每
    年2月20日起至3月底止，填具結算申報書，向該管稽徵機關
    ，申報其上1年度內構成綜合所得總額．．．之項目及數額
    ，以及有關減免、扣除之事實，並應依其全年應納稅額減除
    ．．．扣繳稅額．．．，計算其應納之結算稅額，於申報前
    自行繳納。」「納稅義務人已依本法規定辦理結算申報，但
    對依本法規定應申報課稅之所得額有漏報或短報情事者，處
    以所漏稅額兩倍以下之罰鍰。」分別為行為時所得稅法第71
    條第1項前段及第110條第1項所明定。經查，新陸公司是於
    87年2月16日召開股東常會決議將資本公積轉撥充資本，另
    於87年11月25日召開股東臨時會決議辦理減資，依法均需將
    議事錄分發各股東，足認新陸公司之股東應知悉新陸公司有
    於短時間內將出售土地之利得辦理增資及減資手續，並使股
    東因公司減資手續而取得現金，亦即新陸公司股東就其未支
    付對價卻獲得現金之事實，應知之甚稔；故上訴人就系爭所
    得之漏報，縱無故意，亦有應注意、能注意而不注意之過失
    等情，已經原審判決斟酌全辯論結果，詳述其得心證之理由
    ，核與證據法則、論理法則及經驗法則無違。另上訴意旨援
    引之本院92年度判字第207號判決、89年度判字第3548號判
    決及92年度裁字第169號裁定，乃與本件不同事實之個案裁
    判，自難據以論斷原判決違法。故上訴意旨猶就上訴人是否
    有漏報之故意過失之原審認定事實之職權行使事項，指摘原
    判決違法，自無可採。（三）綜上所述，原判決認訴願決定
    及原處分均無不合，予以維持，而駁回上訴人在原審之訴，
    核無違誤。上訴論旨，指摘原判決違誤，求予廢棄，難認有
    理由，應予駁回。
六、據上論結，本件上訴為無理由，爰依行政訴訟法第255條第1
    項、第98條第3項前段，判決如主文。
中    華    民    國    95    年    8     月    17    日
                  第四庭審判長法  官  高  啟  燦
                              法  官  黃  璽  君
                              法  官  廖  宏  明
                              法  官  楊  惠  欽
                              法  官  林  樹  埔
以  上  正  本  證  明  與  原  本  無  異
中    華    民    國    95    年    8     月    18    日
                              書記官  彭  秀  玲


司法院資訊處製作；財團法人民間司法改革基金會備份。
